ACORDAO-COMPLETO-2573398

ACÓRDÃO DE RELAÇÃO

ACÓRDÃO DE RELAÇÃO 2089/2023 ATA 6/2023 - PRIMEIRA CÂMARA

Acórdão 2089/2023-TCU-Primeira Câmara
VISTOS e relacionados estes autos de tomada de contas especial instaurada pelo Fundo Nacional de Desenvolvimento da Educação (FNDE) , em desfavor de Iracy de Freitas Nunes, prefeito de Cametá/PA na gestão 2013-2016, em razão da omissão no dever de prestar contas dos recursos repassados ao município por força do Programa Nacional de Inclusão de Jovens - Projovem Urbano, no exercício de 2016 (peça 8) .
Considerando que após prolatado o Acórdão 14046/2020-TCU-Primeira Câmara (peça 39) , que julgou irregulares a conta do responsável, condenando-o em débito e multa, foi interposto recurso de reconsideração (peça 56) ;
Considerando que a apreciação do recurso pelo Tribunal resultou no Acórdão 10251/2021-TCU-Primeira Câmara, Relator Vital do Rêgo (peça 65) , que não conheceu da apelação por restar intempestiva e não apresentar fatos novos, mas considerou nula a citação empreendida mediante o Ofício 8482/2019-TCU/Seproc e os atos posteriores, inclusive o Acórdão 14046/2020-TCU-Primeira Câmara, em razão de ter sido encaminhada para endereço inválido;
Considerando que, aos autos serem restituídos a este Relator, verificou-se, mediante consulta ao SiGPC, que a prestação de contas havia sido enviada ao FNDE em 25/3/2021 (peça 80) ;
Considerando que a Nota Técnica 3038740/2022/DIAFI/COPRA/CGAPC/DIFIN, de 22/7/2022 (peça 90, pp. 3-6) , subsidiada pela Nota Técnica 131/2022/COEJA/DPD/SEB/SEB, de 14/6/2022 (peça 90, pp. 7-9) , emitida pelo órgão repassador, atestou a insubsistência do débito apurado em relação ao Projovem Urbano, exercício de 2016;
Considerando que a unidade técnica e o MP-TCU avalizaram o posicionamento do FNDE;
Considerando que o Acórdão 10251/2021-TCU-Primeira Câmara, que tornou nula a citação realizada, é de 27/7/2021, e sendo a prestação de contas de 25/3/2021, então esta foi apresentada antes de uma citação válida, sendo, portanto, apenas intempestiva;
Considerando que a jurisprudência desta Corte de Contas é no sentido de que a intempestividade não se converte em omissão propriamente dita, nos casos em que a prestação de contas tenha ocorrido anteriormente à citação (Acórdão 5773/2015, Acórdão 1178/2006-TCU-Primeira Câmara; Acórdão 1628/2008-TCU-Segunda Câmara) ;
Os Ministros do Tribunal de Contas da União, reunidos em Sessão da 1ª Câmara, ACORDAM, por unanimidade, com fundamento nos arts. 169, inciso VI, e 212 do RI/TCU c/c o art. 5º, caput, da IN/TCU 71/2012, em arquivar o presente processo, e dar ciência ao FNDE e ao responsável.
1. Processo TC-Processo 033.976/2019-8 (TOMADA DE CONTAS ESPECIAL) 
	1.1. Responsável: Iracy de Freitas Nunes (XXX.689.872-XX) .
	1.2. Órgão/Entidade: Prefeitura Municipal de Cametá - PA.
	1.3. Relator: Ministro-Substituto Augusto Sherman Cavalcanti.
	1.4. Representante do Ministério Público: Procuradora-Geral Cristina Machado da Costa e Silva.
	1.5. Unidade Técnica: Unidade de Auditoria Especializada em Tomada de Contas Especial (AudTCE) .
	1.6. Representação legal: Edimar de Souza Gonçalves (OAB-PA 16.456) , representando Iracy de Freitas Nunes.

Primeira Câmara

Prefeitura Municipal de Cametá - PA.

Iracy de Freitas Nunes (XXX.689.872-XX).

AUGUSTO SHERMAN

Edimar de Souza Gonçalves (OAB-PA 16.456), representando Iracy de Freitas Nunes.

TOMADA DE CONTAS ESPECIAL (TCE)

Unidade de Auditoria Especializada em Tomada de Contas Especial (AudTCE).